臺灣高等法院刑事判決　　　　　　　　 94年度上易字第940號
上　訴　人
即　被　告　甲○○
上列上訴人即被告因竊盜案件，不服臺灣士林地方法院92年度易
字第398 號，中華民國94年3 月30日第一審判決（聲請簡易判決
處刑案號：臺灣士林地方法院檢察署92年度偵字第3422號，移送
併辦案號：臺灣臺北地方法院檢察署92年度偵字第3540號、92年
度偵字第10752 號、臺灣板橋地方法院檢察署92年度偵字第426
號、臺灣雲林地方法院檢察署92年度偵字第4578號、臺灣嘉義地
方法院檢察署93年度偵字第3267號），提起上訴，本院判決如下
：
    主      文
上訴駁回。
    事實及理由
一、本案經本院審理結果，認第一審判決以被告甲○○有犯罪習
    慣，前因妨害兵役罪，經臺灣桃園地方法院判處有期徒刑3
    月，於民國（下同）87年10月26日易科罰金執行完畢，猶不
    知悔改，於5 年內之自91年10月26日起至92年11月2 日止，
    連續多次攜帶其所有客觀上足以危害人生命、身體安全可作
    為兇器使用之固定扳手、螺絲起子、油壓剪、Ｔ型扳手及扳
    手等工具，或徒手，竊取乙○○○等人財物之所為，係犯刑
    法第321 條第1 項第3 款之攜帶兇器竊盜罪及第320 條第1
    項之普通竊盜罪。被告先後13次竊盜犯行，有普通竊盜、攜
    帶兇器竊盜、共同攜帶兇器竊盜，時間緊接，所犯又係基本
    構成要件相同之罪，顯係出於概括之犯意反覆而為，應依刑
    法第56條連續犯之規定，論以情節較重之共同攜帶兇器竊盜
    一罪，並加重其刑。爰依累犯之規定，酌情判處有期徒刑2
    年10月，並應於刑之執行前，令入勞動場所強制工作3 年。
    併以：扣案被告所有供攜帶行竊所用之鑰匙9 支、固定扳手
    4 支（10、12、13、14號各1 支）、螺絲起子1 支（橘紅柄
    ）、油壓剪2 支、Ｔ型扳手1 支及扳手2 支，應依刑法第38
    條第1 項第2 款之規定宣告沒收。另敘明：（一）未扣案之
    鑰匙4 支、扳手2 支、Ｔ字型扳手2 支及油壓剪2 支，固係
    被告所有供犯罪所用之物，惟為免將來執行困難，不予宣告
    沒收；（二）扣案之固定扳手7 支、六角扳手2 支、活動扳
    手2 支、手電筒1 支、螺絲起子5 支、鐵鎚1 支、剪刀1 支
    、尖嘴鉗1 支、雕刻機1 支、噴燈1 個及腰包1 個，乃被告
    自所竊得車輛上所取得，非屬被告所有，不予宣告沒收；（
    三）扣案之Ｔ型扳手1 支、手套3 副、扳手9 支、螺絲起子
    4 支、鐵鎚1 支、老虎鉗1 支、剪刀2 支及鋸子1 支，因不
    能證明與被告本件竊盜犯行有關，均不予宣告沒收；（四）
    公訴人所舉證據，尚不足以證明被告有於92年4 月1 日晚間
    8 時許對丙○○恐嚇取財之犯行，復查無其他積極證據證明
    被告有公訴人移送併辦意旨所指之該恐嚇取財犯行，因併案
    意旨認此部分與被告竊取丙○○之小客貨車經論罪、科刑部
    分，有方法結果之牽連犯關係，為裁判上一罪，爰不另為無
    罪之諭知。經核其認事及用法均無違誤，量刑亦甚允當，應
    予維持，並引用第一審判決書（如附件）記載之事實、證據
    及理由。
二、被告提起上訴意旨以其已深感悔悟，且非好逸惡勞之徒，指
    摘原判決諭知強制工作之保安處分不當，並聲請傳喚證人即
    其雇主陳健成及配偶莊家鳳，證明其非不思工作之人。本院
    以被告自91年10月間起至92年11月間止，短短13個月內，連
    續單獨或共同竊盜共13次，足見被告顯有犯罪之習慣，徒藉
    有期徒刑之執行，尚不足以徹底矯正其惡習，為避免被告再
    犯，有依竊盜犯贓物犯保安處分條例第3 條第1 項第1 款、
    第4 條及第5 條第1 項前段之規定，併予諭知於刑之執行前
    令入勞動場所強制工作3 年，以資矯正之必要。被告上訴意
    旨核無理由，應予駁回。被告聲請傳喚證人，本院認無必要
    ，併予敘明。
據上論斷，應依刑事訴訟法第368 條、第373 條，判決如主文。
本案經檢察官鍾鳳玲到庭執行職務
中　　華　　民　　國　　94　　年　　8 　　月　　23　　日
　　　　　　　　　刑事第十八庭審判長法　官  陳春秋
　　　　　　　　　　　　　　　　　  法　官  李英勇
　　　　　　　 　 　　　　　　　　　法　官  王麗莉
以上正本證明與原本無異。
不得上訴。
                                    書記官  蘇秋
中　　華　　民　　國　　94　　年　　8 　　月　　25　　日
附錄本案論罪科刑法條：
刑法第321條第1項第3款：
犯竊盜罪而有左列情形之一者，處六月以上、五年以下有期徒刑
：
三  攜帶兇器而犯之者。
